【裁判字號】    90,訴,853
【裁判日期】    901005
【裁判案由】    妨害公務等
【裁判全文】
臺灣彰化地方法院刑事判決                            九十年度訴字第八五三號
    公  訴  人  臺灣彰化地方法院檢察署檢察官
    被      告  甲○○
    選任辯護人  鄭秀珠律師
                黃燕光律師
右列被告因妨害公務等案件，經檢察官提起公訴（九十年度偵字第一一九八號），本
院判決如左：
    主      文
甲○○無罪。
    理      由
一、本件公訴意旨略以：被告甲○○係設於彰化縣芬園鄉縣○村○○路○段七六一號
    明淇食品股份有限公司（以下稱明淇公司）之實際負責人，為減少電費支出，竟
    於民國（下同）八十八年二月間，與不詳姓名年籍之人，基於共同犯意聯絡，由
    該人損壞台灣電力公司裝設於明淇公司之電度表表箱之封印，將電度表測試開關
    加工改造，致使電度表失效不準以竊電，至八十九年十一四日下午一時許，台灣
    電力公司南投區營業處檢驗股員工至明淇公司為例行高壓電表倍比測試工作而發
    現上情，因認被告涉有刑法第一百三十八條及電業法第一百零六條之罪嫌云云。
二、按犯罪事實應依證據認定之，無證據不得推定其犯罪事實，又不能證明被告犯罪
    者，應諭知無罪之判決，此於刑事訴訟法第一百五十四條及同法第三百零一條第
    一項分別定有明文。
三、公訴意旨認被告有前開罪嫌，係以告訴代理人之指述、扣案之電度表測試開關一
    個、封印鎖四個及封印鉛塊三個、現場照片、台灣電力公司用電實地調查書及該
    公司南投區營業處有關本案處理經過資料一冊為其論據，惟訊據被告矢口否認有
    右揭犯行，辯稱：伊並無竊電，八十九年十二月四日台灣電力公司派員作例行性
    檢查，經其檢查後，當場告知明淇公司之負責人林正興稱上方電表及測試器均無
    問題，並拍照存證，並再約時間檢查，後該公司南投區營業處竟來函稱當場告知
    上半部電表部分電流正常，惟中、下部有問題云云，又稱十二月四日當天未拍照
    ，與當時情況不符，且實際上電表箱僅有上、下二格，該公司人員卻說成三格，
    另同年月十三日下午四時許，明淇公司職員乙○○及詹俐貞目賭自稱台灣電力公
    司人員至明淇公司打開電表箱，不知原因，亦未知會明淇公司，當晚員工告知伊
  父親林丙丁，經林丙丁與台灣電力公司南投區營業處聯絡，該處員工稱已下班，
    次日再聯絡，惟伊認事非尋常，向彰化縣警察局彰化分局縣派出所報案，並由
    警員卓建順前來查看．發現表箱封印鎖遭人破壞，並拍照存證，次日台灣電力公
    司南投區營業處派員前來明淇公司，伊父親亦通知警員到場，伊父親要求當場打
    開電表箱檢查，惟為該公司人員拒絕，並諉稱另擇日處理，旋即離去，同年月十
    九日上午九時許，台灣電力公司復派員七人前來查看，伊請派出所警員到場，經
    該七人共同詳檢查一個小時後，當場告知沒有發現瑕疵，待警員離去後，該七人
    卻向伊表示測試器遭人動手腳，並一口咬定係明淇公司所為，惟伊並不知該電表
    箱內電度表測試開關、封印鎖及封印鉛塊如何裝設，一切均為台灣電力公司自行
    拆裝檢查，且態度前後不一，提出之用電明細表多所錯誤，顯有誣陷之嫌等語；
    經查，台灣電力公司人員確於八十九年十二月四日、十四日及十九日三度前往明
    淇公司檢查電表箱等情，業據被告供述明確，並經證人即被告之父林丙丁、警員
    卓建順、鄭文聰結證屬實，證人卓建順證稱：十三日晚上（明淇公司）打電話來
    報警說電表箱被破壞，隔天電力公司有來，明淇公司打電話來說電力公司人來了
    ，我就過去，明淇公司有要求打開電箱，電力公司的人不肯，他們說是稽查股的
    ，不能打開，我們等了很久，電力公司也沒有來打開箱，之後似有再去一次，好
    像是二十日，他們說圍牆邊有放置椅子，牆壁有攀爬的痕跡，很可疑等語，證人
    鄭文聰則證稱：我是在十二月十九日十點至十二點巡邏，是電力公司通知我們前
    往，說有竊電行為，我們就去明淇公司，等了很久約一小時，都沒有異狀，我告
    訴他們說還要巡邏，先行離開，事隔二、三十分鐘，又接到電力公司通知，說電
    力開關有竊電行為，要我們過去，在拆電表當中我並不在現場，我有在台電用電
    調查書上註明等言，經核與被告之辯詞相符，則告訴人既稱明淇公司用電自八十
    八年二月即有異常，為何至八十九年十二月間方發覺，並經三次檢查才知悉，況
    其間並拒絕被告等人檢查電表箱之要求，顯不合常理，而台灣電力公司提出之明
    淇公司用電明細表原載明淇公司自八十八年二月間電費驟減，經被告異議並提出
    電費收據證明後，方函本院更正部分數據，其偵查中提供錯誤資料，致使檢察官
    誤認，其心態亦有可議，惟據此足認告訴人之指訴並非事實，至扣案之電度表測
    試開關一個、封印鎖四個及封印鉛塊三個、現場照片、台灣電力公司用電實地調
    查書及該公司南投區營業處有關本案處理經過資料一冊，均係告訴人員工所拆解
    或製作，亦未經警員會同查驗，此有公司用電實地調查書上證人即警員鄭文聰註
    明「台電拆下電表測試開關時未在現場」字樣可憑，證人乙○○及詹俐貞亦證稱
    曾目賭自稱台灣電力公司人員至明淇公司打開電表箱等情，故難僅憑告訴人片面
    指述即認被告有公訴意旨所認之犯行，且告訴代理人於本院訊問時坦認台灣電力
    公司對於檢舉竊電者，可分得追償電費百分之二十至三十之金，其竟以此誘惑
    他人檢舉，實足造成他人犯罪之誘因，被告前開辯解實屬有理由，本院無從據公
    訴人所舉證據認被告有妨害公務及竊電犯行；此外，本院復查無其他積極證據足
    資證明被告有何上開犯行，揆諸首開說明，被告犯罪不能證明，自應為無罪之諭
    知。
四、告訴人及其員工誣告被告上開罪名及偽造不實之用電明細表部分，宜由檢察官另
    行處理。
據上論斷，應依刑事訴訟法第三百零一條第一項，判決如主文。
本案經檢察官廖先志到庭執行職務。
中      華      民      國      九十    年      十      月      五  日
                                  臺灣彰化地方法院刑事第二庭
                                      法      官  謝  仁  棠
右正本證明與原本無異。
如不服本判決，應於判決送達後十日內向本院提出上訴狀( 須附繕本 )。
告訴人或被害人對於判決如有不服具備理由請求檢察官上訴者，其上訴期間之計算係
以檢察官收受判決正本之日期為準。
                                      法院書記官  于  淑  真
中      華      民      國      九十    年      十      月     十一     日


司法院資訊處製作；財團法人民間司法改革基金會備份。
